【裁判字號】    97,訴,3883
【裁判日期】    970930
【裁判案由】    毒品危害防制條例
【裁判全文】
臺灣板橋地方法院刑事判決              97年度訴字第3883號
公  訴  人  臺灣板橋地方法院檢察署檢察官
被      告  甲○○
上列被告因違反毒品危害防制條例案件，經檢察官提起公訴（97
年度毒偵字第5977號），嗣因被告於本院準備程序中就被訴事實
為有罪之陳述，本院告知被告簡式審判程序之旨，並聽取當事人
之意見後，由本院合議庭裁定改由受命法官獨任依簡式審判程序
進行，判決如下：
    主  文
甲○○施用第一級毒品，累犯，處有期徒刑玖月。扣案之內含有
量微無法析離之第一級毒品海洛因液體之注射針筒壹支，沒收銷
燬之。
    事  實
一、甲○○前於民國93年間，因施用第一級毒品案件，經本院以
    93年度毒聲字第1081號裁定送觀察、勒戒後，認無繼續施用
    毒品之傾向，於93年9 月7 日執行完畢釋放出所，由臺灣板
    橋地方法院檢察署檢察官以93年度核退毒偵字第566 號為不
    起訴處分確定；復於95年間，因施用第二級毒品案件，經本
    院以95年度簡字第1251號判處有期徒刑4 月確定；又於95年
    間，因連續施用第一級毒品案件，經本院以95年度訴字第15
    61號判處有期徒刑8 月確定，上開二罪經本院以96年度聲減
    字第1335號裁定各減為有期徒刑2 月及4 月，並定應執行有
    期徒刑5 月確定；再於96年間，因施用第二級毒品案件，經
    本院以97年度簡字第1105號判處有期徒刑4 月確定，甫於97
    年5 月31日縮刑期滿執行完畢（於本案構成累犯）。詎其猶
    不知悔悟，於上開觀察、勒戒執行完畢釋放後5 年內，復基
    於施用第一級毒品海洛因（以下簡稱海洛因）之犯意，於97
    年7 月9 日19時至20時許，在臺北縣泰山鄉○○路○ 段493
    號4 樓住處內（起訴書略載為97年7 月10日為警採尿前回溯
    26小時內之某時，在不詳地點），以將海洛因摻水稀釋注入
    針筒後靜脈注射之方式，施用海洛因1 次。嗣於97年7 月10
    日12時50分許，在臺北縣新莊市○○路475 號旁巷內為警查
    獲，並在其手中扣得內含有海洛因液體之注射針筒1 支，復
    經警採集甲○○之尿液送驗而查悉上情。
二、案經臺北市政府警察局萬華分局報告臺灣板橋地方法院檢察
    署檢察官偵查起訴。
    理  由
壹、程序方面：
    查本件被告甲○○所犯並非死刑、無期徒刑、最輕本刑為三
    年以上有徒刑之罪或高等法院管轄第一審案件，而其於準備
    程序進行中，被告先就被訴事實為有罪之陳述，經法官告知
    簡式審判程序之旨，並聽取公訴人及被告之意見後，本院認
    適宜改依簡式審判程序進行，爰依刑事訴訟法第273 條之1
    第1 項、第284 條之1 規定，由本院合議庭以裁定由受命法
    官獨任進行簡式審判程序，合先敘明。
貳、實體方面：
一、上揭事實，業據被告甲○○於警詢、偵查及本院審理時坦承
    不諱，復有臺北市政府警察局萬華分局扣押筆錄、扣押物品
    目錄表各1 份、扣案物品照片1 幀存卷可稽，及含有海洛因
    液體之注射針筒1 支扣案可資佐證。又被告為警查獲時所採
    其尿液送驗結果，係呈嗎啡陽性反應，此有臺北市政府警察
    局偵辦毒品案件尿液檢體委驗單（尿液檢體編號：020973）
    、台灣尖端先進生技醫藥股份有限公司於97年7 月23日出具
    之濫用藥物檢驗報告（報告序號：萬華－11）各1 份在卷可
    稽。而扣案之含有海洛因液體之注射針筒1 支，經臺北市政
    府警察局萬華分局稱重及以煙毒品檢驗A 包試劑初步鑑驗結
    果，0.5 毫克針筒內有15cc，無法磅秤，呈海洛因反應，此
    有該分局查獲涉嫌毒品危害防制條例毒品初步鑑驗報告單1
    紙存卷可憑。被告之任意性自白核與事實相符，堪以採信，
    足認被告確有施用第一級毒品犯行至明。又查，被告曾於93
    因施用第一級毒品案件，經本院以93年度毒聲字第1081號裁
    定送觀察、勒戒後，認無繼續施用毒品之傾向，於93年9 月
    7 日執行完畢釋放出所，由臺灣板橋地方法院檢察署檢察官
    以93年度核退毒偵字第566 號為不起訴處分確定，此有臺灣
    高等法院被告前案紀錄表在卷可稽。綜上所述，足認被告前
    經觀察、勒戒執行完畢釋放後，五年內再犯本件施用第一級
    毒品犯行。本案事證明確，被告犯行堪以認定，應依法論科
    。
二、查海洛因屬於毒品危害防制條例第2 條第2 項第1 款所規定
    之第一級毒品，核被告所為，係犯毒品危害防制條例第10條
    第1 項之施用第一級毒品罪。被告施用前、後持有第一級毒
    品之低度行為，為進而施用之高度行為所吸收，不另論罪。
    又查被告前有如事實欄所述罪刑宣告及執行紀錄，此有上述
    前科表附卷可稽，被告於有期徒刑執行完畢後五年內故意再
    犯有期徒刑以上之本罪，為累犯，應依刑法第47條第1 項規
    定，加重其刑。審酌被告有多次施用毒品前科，品行非佳，
    且曾經觀察、勒戒執行完畢，竟再為本件施用毒品犯行，顯
    見其不思悔改，自制力亦顯不佳，足以戕害其身心，滋生其
    他犯罪，惡化治安，嚴重損及公益；惟另考量被告於犯後已
    坦承犯行，而其施用毒品行為於本質上係屬自我戕害行為，
    反社會性之程度應屬較低等一切情狀，量處如主文所示之刑
    ，以資懲儆。又扣案之注射針筒1 支，內含有海洛因液體15
    CC（無法磅秤），為當場查獲之第一級毒品，因該微量海洛
    因成分之液體在客觀上已難以與該注射針筒強加析離，爰均
    依毒品危害防制條例第18條第1 項前段規定，宣告沒收銷燬
    之。
據上論斷，應依刑事訴訟法第273 條之1 第1 項、第299 條第1
項前段，毒品危害防制條例第10條第1 項、第18條第1 項，刑法
第11條前段、第47條第1 項，判決如主文。
本案經檢察官乙○○到庭執行職務。
中    華    民    國    97    年    9     月    30    日
                  刑事第十八庭法  官  林淑婷
以上判決正本證明與原本無異。
如不服本判決，應於送達後十日內，向本院提出上訴狀。
                              書記官  莊川億
中    華    民    國    97    年    10    月    1     日
附錄本案論罪科刑法條全文：
毒品危害防制條例第十條
施用第一級毒品者，處六月以上五年以下有期徒刑。
施用第二級毒品者，處三年以下有期徒刑。


司法院資訊處製作；財團法人民間司法改革基金會備份。
